臺灣士林地方法院刑事判決
111年度審金訴字第242號
公  訴  人  臺灣士林地方檢察署檢察官
被      告  陳金瑞


上列被告因詐欺等案件，經檢察官提起公訴（111年度偵字第457
8號）暨移送併案審理（臺灣臺北地方檢察署111年度偵字第5953
號），被告於本院準備程序時就被訴事實為有罪陳述，經本院合
議庭裁定由受命法官獨任改行簡式審判程序審理，並判決如下：
    主  文
陳金瑞犯三人以上共同詐欺取財罪，處有期徒刑壹年貳月，併科
罰金新臺幣壹萬元，罰金如易服勞役，以新臺幣壹仟元折算壹日
。
未扣案之犯罪所得新臺幣參仟元沒收，於全部或一部不能沒收或
不宜執行沒收時，追徵其價額。
    事實及理由
一、組織犯罪防制條例第12條第1項中段規定：「訊問證人之筆
    錄，以在檢察官或法官面前作成，並經踐行刑事訴訟法所定
    訊問證人之程序者為限，始得採為證據」。此為刑事訴訟證
    據能力之特別規定，且較民國92年2月6日修正公布，同年9
    月1日施行之刑事訴訟法證據章有關傳聞法則之規定更為嚴
    謹，自應優先適用。依上開規定，證人於警詢時之陳述，於
    違反組織犯罪防制條例案件，即不具證據能力，不得採為判
    決基礎（最高法院104年度台上字第203號判決意旨參照）。
    從而，證人於警詢時之陳述，於違反組織犯罪防制條例案件
    ，即絕對不具證據能力，而無刑事訴訟法第159條之2、第15
    9條之3等規定之適用，不得採為判決基礎。準此，告訴人古
    憶美於警詢中之陳述，於被告陳金瑞違反組織犯罪防制條例
    部分（詳後述），不具證據能力。至告訴人就本案受騙及匯
    款過程所為陳述，並未涉及被告參與犯罪組織犯行內容，本
    院援用作為認定被告關於加重詐欺取財及洗錢犯行之證據，
    自不在排除之列，合先敘明。
二、本案被告陳金瑞所犯者為刑事訴訟法第273條之1第1項所定
    死刑、無期徒刑、最輕本刑為3年以上有期徒刑以外之罪，
    且非高等法院管轄之第一審案件，而被告就被訴事實為有罪
    之陳述，經告知簡式審判程序之旨，並聽取被告及檢察官之
    意見後，本院合議庭裁定由受命法官獨任改行簡式審判程序
    ，是本案之證據調查，依刑事訴訟法第273條之2規定，不受
    同法第159條第1項、第161條之2、第161條之3、第163條之1
    及第164條至第170條等規定之限制，合先敘明。
三、本件犯罪事實及證據，除均引用檢察官起訴書及併辦意旨書
    之記載（如附件一、二）外，另更正及補充如下：
　㈠事實部分：
　⒈起訴書犯罪事實欄第1行至第4行、併辦意旨書犯罪事實欄
    第1行至第6行均補充為「陳金瑞於民國110年12月間中旬，透
    過報紙求職廣告，與真實姓名年籍不詳、自稱『蔡先生』之人
    聯繫，並由真實姓名年籍不詳之成年女子（下稱『A女』）面
    試，再經真實姓名年籍不詳、通訊軟體Line暱稱『張瑋』之人告
    知工作為前往指定地點拿取提款卡提領款項，而依陳金瑞之
    智識程度及社會生活經驗，應可知悉詐欺集團多係利用他人
    之金融帳戶，使被害民眾將受騙款項匯入各該帳戶，再由車
    手提領帳戶內不明款項，以迂迴且隱密方式交付款項予後手
    ，此與正常資金提領模式有異，極有可能係詐欺集團收取犯
    罪所得之犯罪手法，且可免於詐欺集團成員身分曝光，而規
    避檢警查緝，並掩飾、隱匿詐騙所得之來源、去向，製造金
    流之斷點，故依一般社會生活之通常經驗，其應已預見『蔡
    先生』、『A女』、『張瑋』恐係詐欺集團成員，倘依其等之指示
    提領現金，可能成為犯罪之一環而遂行詐欺取財犯行，使他
    人因此受騙致生財產受損之結果，並得以掩飾、隱匿該詐欺
    犯罪所得之來源、去向，同時其亦可能因此即參與含其在內
    所組成3 人以上、以詐術為手段、具持續性或牟利性之有結
    構性詐欺集團組織。詎陳金瑞仍基於縱使參與犯罪組織亦不
    違背其本意之不確定故意，且基於縱使發生他人因受騙致財
    產受損、掩飾、隱匿詐欺犯罪所得來源、去向之結果，亦不
    違背其本意之詐欺取財及洗錢之不確定故意，加入由『蔡先
    生』、『A女』、『張瑋』及其他真實姓名年籍不詳之人所組成之3
    人以上詐欺集團（下稱本案詐欺集團），擔任提款車手工作
    」。
　⒉起訴書犯罪事實欄第7行至第9行、併辦意旨書犯罪事實欄
    第11行至第15行均更正並補充為「陳金瑞即依『張瑋』指示向
    其他詐欺集團成員取得本案帳戶提款卡，並經『張瑋』透過Li
    ne告知密碼後，於附表所示時間、地點，提領附表所示款項
    後交予其他詐欺集團成員而上繳至本案詐欺集團，陳金瑞因
    而獲得新臺幣3,000元之報酬」。
　⒊起訴書附表編號1「匯入帳戶」欄所載「合作金庫商業銀行帳
    號0000000000000號帳戶」更正為「合作金庫商業銀行第000
    0000000000號帳戶」。
　㈡證據部分：
　⒈起訴書證據清單編號3所載「合作金庫商業銀行帳號00000000
    00000號帳戶交易明細表」更正為「合作金庫商業銀行帳號0
    000000000000號帳戶交易明細表」。
　⒉補充被告陳金瑞於本院民國111年4月20日準備程序及審理時
    所為之自白。
四、論罪科刑：　　
　㈠審酌現今詐欺集團之成員皆係為欺罔他人，騙取財物，方參
    與以詐術為目的之犯罪組織。倘若行為人於參與詐欺犯罪組
    織之行為繼續中，先後多次為加重詐欺之行為，因參與犯罪
    組織罪為繼續犯，犯罪一直繼續進行，直至犯罪組織解散，
    或其脫離犯罪組織時，其犯行始行終結。故該參與犯罪組織
    與其後之多次加重詐欺之行為皆有所重合，然因行為人僅為
    一參與犯罪組織行為，侵害一社會法益，屬單純一罪，應僅
    就「該案中」與參與犯罪組織罪時間較為密切之首次加重詐
    欺犯行，論以參與犯罪組織罪及加重詐欺罪之想像競合犯，
    而其他之加重詐欺犯行，祗需單獨論罪科刑即可，無需再另
    論以參與犯罪組織罪，以避免重複評價。是如行為人於參與
    同一詐欺集團之多次加重詐欺行為，因部分犯行發覺在後或
    偵查階段之先後不同，肇致起訴後分由不同之法官審理，為
    裨益法院審理範圍明確、便於事實認定，即應以數案中「最
    先繫屬於法院之案件」為準，以「該案中」之「首次」加重
    詐欺犯行與參與犯罪組織罪論以想像競合。縱該首次犯行非
    屬事實上之首次，亦因參與犯罪組織之繼續行為，已為該案
    中之首次犯行所包攝，該參與犯罪組織行為之評價已獲滿足
    ，自不再重複於他次詐欺犯行中再次論罪，俾免於過度評價
    及悖於一事不再理原則。至於「另案」起訴之他次加重詐欺
    犯行，縱屬事實上之首次犯行，仍需單獨論以加重詐欺罪，
    以彰顯刑法對不同被害人財產保護之完整性，避免評價不足
    （最高法院109 年度台上字第3945號判決意旨參照）。
　㈡本案係被告陳金瑞加入本案詐欺集團後所為犯行中，最先繫
    屬於法院之案件，有臺灣高等法院被告前案紀錄表附卷可參
    ，並據被告於本院準備程序供承在卷（見本院卷第32頁），
    依上說明，被告參與本案詐欺集團對告訴人古憶美所為犯行
    ，即應併論參與犯罪組織罪。是核被告所為，係犯組織犯罪
    防制條例第3條第1項後段之參與犯罪組織罪、刑法第339條
    之4第1項第2款之三人以上共同詐欺取財罪及洗錢防制法第1
    4條第1項之一般洗錢罪。起訴法條雖漏未引用組織犯罪防制
    條例第3條第1項後段之參與犯罪組織罪名，然起訴書犯罪事
    實欄已記載被告加入本案詐欺集團乙節，應認已就參與犯罪
    組織之犯罪事實起訴，且此部分與業經起訴論罪之加重詐欺
    取財、洗錢等部分，有想像競合之裁判上一罪關係，並經公
    訴人當庭補充此部分起訴法條，事後亦出具補充理由書，本
    院復向被告諭知此部分罪名，被告亦為認罪之表示（見本院
    卷第37頁、第39頁至第40頁、第43頁至第44頁），已無礙於
    被告防禦權之行使。又臺灣臺北地方檢察署檢察官函請併案
    審理部分，雖未據公訴人提起公訴，惟此部分與被告被訴有
    罪部分，有接續犯之實質上一罪關係，本院自得併予審理，
    附此敘明。
　㈢被告與「蔡先生」、「A女」、「張瑋」及其他本案詐欺集團
    成員間，就上揭詐欺取財及洗錢犯行均有犯意聯絡及行為分
    擔，均應論以共同正犯。
　㈣被告於起訴書附表編號1、併辦意旨書附表編號1至5所示多次
    提領款項行為，均係本於同一犯罪動機，在密切接近之時間
    、地點實施，並侵害同一法益，各行為之獨立性極為薄弱，
    依一般社會健全概念，在時間差距上，難以強行分開，在刑
    法評價上，以視為數個舉動之接續施行，合為包括之一行為
    予以評價，較為合理，僅論以接續犯之一罪。
　㈤按行為人以一參與詐欺犯罪組織，並分工加重詐欺取財、洗
    錢行為，同時觸犯參與犯罪組織罪、洗錢罪及加重詐欺取財
    罪，雖其參與犯罪組織之時、地與加重詐欺取財、洗錢之時
    、地，在自然意義上非完全一致，然三者仍有部分合致，且
    犯罪目的單一，依一般社會通念，應評價為一罪方符合刑罰
    公平原則，應屬想像競合犯，如予數罪併罰，反有過度評價
    之疑，實與人民法律感情不相契合。本案被告所犯參與犯罪
    組織罪、三人以上共同詐欺取財罪、洗錢罪，係為求詐得告
    訴人財物，犯罪目的單一，行為間亦有局部同一之情形，為
    想像競合犯，應依刑法第55條規定，從一重論以三人以上共
    同詐欺取財罪。
　㈥次按組織犯罪條例第8條第1項規定：「犯（組織犯罪條例）
    第三條之罪自首，並自動解散或脫離其所屬之犯罪組織者，
    減輕或免除其刑；因其提供資料，而查獲該犯罪組織者，亦
    同；偵查及審判中均自白者，減輕其刑」；又按洗錢防制法
    第16條第2項規定：「犯前2條之罪，在偵查或審判中自白者
    ，減輕其刑」；而想像競合犯之處斷刑，本質上係「刑之合
    併」，其所謂從一重處斷，乃將想像競合犯組成之評價上數
    罪，合併為科刑一罪，其所對應之刑罰，亦合併其評價上數
    罪之數法定刑，而為一個處斷刑。易言之，想像競合犯侵害
    數法益者皆成立犯罪，論罪時必須輕、重罪併舉論述，同時
    宣告所犯各罪名，包括各罪有無加重、減免其刑之情形，亦
    應說明論列，量刑時併衡酌輕罪部分量刑事由，評價始為充
    足，然後依刑法第55條前段規定「從一重處斷」，非謂對於
    其餘各罪可置而不論。因此，法院決定處斷刑時，雖以其中
    最重罪名之法定刑，做為裁量之準據，惟於裁量其輕重時，
    仍應將輕罪合併評價在內（最高法院108年度台上字第4405
    號、第4408號判決意旨參照）。查被告於偵查、本院準備程
    序及審理時，就參與犯罪組織、洗錢等犯行之主要構成要件
    之事實均已自白，原應依上開規定，就其所犯參與犯罪組織
    罪及一般洗錢罪減輕其刑，惟被告所犯參與犯罪組織罪、一
    般洗錢罪均屬想像競合犯中之輕罪，揆諸前述說明，爰均依
    刑法第57條規定，於量刑時一併衡酌，附此指明。
　㈦爰審酌被告不思以合法途徑賺取錢財，貿然參與本案詐欺集
    團擔任車手、提領款項，貪圖不勞而獲，價值觀念顯有偏差
    ，且被告於本案製造金流之斷點，掩飾、隱匿詐欺犯罪所得
    之舉，除增加檢警查緝難度，更造成告訴人財物損失，助長
    詐欺犯罪盛行，危害社會治安，所為實應非難。惟念被告犯
    後始終坦承犯行，並考量其素行、犯罪動機、手段、於本案
    詐欺集團之分工及參與情節、所得利益、告訴人遭詐騙之金
    額、被告迄未賠償告訴人損失、被告參與犯罪組織及洗錢部
    分符合組織犯罪條例第8條第1項後段、洗錢防制法第16條第
    2項減刑要件等情，兼衡其自陳高中畢業之教育智識程度、
    已婚並育有1子、目前從事司機工作之家庭生活經濟狀況等
    一切情狀，量處如主文所示之刑，並諭知罰金易服勞役之折
    算標準。
　㈧又按106年4月19日修正公布之組織犯罪防制條例第3條第3項
    規定：「犯第1項之罪者，應於刑之執行前，令入勞動場所
    ，強制工作，其期間為3年」，就受處分人之人身自由所為
    限制，違反憲法比例原則及憲法明顯區隔原則之要求，與憲
    法第8條保障人身自由之意旨不符，應自110年12月10日起失
    其效力，司法院釋字第812號解釋可資參照，上開規定既已
    失其效力，本院自無庸依該規定審酌是否令被告入勞動場所
    強制工作，附此敘明。
五、沒收
  ㈠按犯罪所得，屬於犯罪行為人者，沒收之；於全部或一部不
    能沒收或不宜執行沒收時，追徵其價額；犯罪所得已實際合
    法發還被害人者，不予宣告沒收或追徵，刑法第38條之1第1
    項前段、第3項、第5項分別定有明文。次按「任何人都不得
    保有犯罪所得」為普世基本法律原則，犯罪所得之沒收、追
    繳或追徵，在於剝奪犯罪行為人之實際犯罪所得（原物或其
    替代價值利益），使其不能坐享犯罪之成果，以杜絕犯罪誘
    因，可謂對抗、防止經濟、貪瀆犯罪之重要刑事措施，性質
    上屬類似不當得利之衡平措施，著重所受利得之剝奪。然苟
    無犯罪所得，自不生利得剝奪之問題，固不待言，至二人以
    上共同犯罪，關於犯罪所得之沒收、追繳或追徵，應就各人
    所分得者為之。又所謂各人「所分得」，係指各人「對犯罪
    所得有事實上之處分權限」，法院應視具體個案之實際情形
    而為認定；倘若共同正犯各成員內部間，對於不法利得分配
    明確時，固應依各人實際分配所得沒收。至於共同正犯各成
    員有無犯罪所得、所得數額，係關於沒收、追繳或追徵標的
    犯罪所得範圍之認定，固非屬犯罪事實有無之認定，並不適
    用「嚴格證明法則」，無須證明至毫無合理懷疑之確信程度
    ，應由事實審法院綜合卷證資料，依自由證明程序釋明其合
    理之依據以認定之（最高法院104年8月11日104年度第13次
    刑事庭會議決議、最高法院104年度台上字第3937號判決意
    旨參照）。被告陳金瑞因本案犯行獲得新臺幣3,000元之報
    酬，業據其供承明確（見本院卷第32頁），既未扣案，亦未
    實際發還告訴人古憶美，且查無過苛調節之情形，應依刑法
    第38條之1第1項前段、第3項之規定宣告沒收，並於全部或
    一部不能沒收或不宜執行沒收時，追徵其價額。
  ㈡再按犯洗錢防制法第14條之罪，其所移轉、變更、掩飾、隱
    匿、收受、取得、持有、使用之財物或財產上利益，沒收之
    ，洗錢防制法第18條第1項前段定有明文。關於犯罪行為人
    犯洗錢防制法第14條之罪，其所掩飾、隱匿之財物本身僅為
    洗錢之標的，難認係供洗錢所用之物，故洗錢行為之標的除
    非屬於前置犯罪之不法所得，而得於前置犯罪中予以沒收者
    外，既非本案洗錢犯罪之工具及產物，亦非洗錢犯罪所得，
    尤非違禁物，尚無從依刑法沒收規定予以宣告沒收，自應依
    上開第18條第1項前段規定予以宣告沒收。且此規定係採義
    務沒收主義，祇要合於前述規定，法院即應為相關沒收之諭
    知，然該洗錢行為之標的是否限於行為人者始得宣告沒收，
    法無明文，是從有利於被告之認定，倘法條並未規定「不問
    屬於犯罪行為人與否均沒收」時，自仍以屬於被告所有者為
    限，始應予沒收。查被告上繳至本案詐欺集團之款項，為本
    案洗錢之標的，並非被告所有，且依卷內現存事證，亦難認
    被告就前述款項有何事實上之處分權限，揆諸前揭說明，自
    無從依洗錢防制法第18條第1項前段規定宣告沒收、追徵，
    併此敘明。
據上論斷，應依刑事訴訟法第273條之1第1項、第299條第1項前
段、第310條之2、第454條第2項，組織犯罪防制條例第3條第1項
後段，洗錢防制法第14條第1項，刑法第11條前段、第28條、第3
39條之4第1項第2款、第55條、第42條第3項、第38條之1第1項前
段、第3項，刑法施行法第1條之1第1項，判決如主文。
本案經臺灣士林地方檢察署檢察官陳韻中提起公訴，臺灣臺北地
方檢察署檢察官王銘裕移送併案審理，臺灣士林地方檢察署檢察
官周禹境到庭執行職務。
中　　華　　民　　國　　111 　年　　5 　　月　　10 　日
                  刑事第九庭法  官  蘇怡文
以上正本證明與原本無異。 
因疫情而遲誤不變期間，得向法院聲請回復原狀。
                            書記官  林孟君   
中　　華　　民　　國　　111 　年　　5 　　月　　10　　日
如不服本判決應於收受送達後20日內向本院提出上訴書狀，並應
敘述具體理由。其未敘述上訴理由者，應於上訴期間屆滿後20日
內向本院補提理由書（均須按他造當事人之人數附繕本）「切勿
逕送上級法院」。
附錄本案論罪科刑法條全文：
組織犯罪防制條例第3條
發起、主持、操縱或指揮犯罪組織者，處3年以上10年以下有期
徒刑，得併科新臺幣1億元以下罰金；參與者，處6月以上5年以
下有期徒刑，得併科新臺幣1千萬元以下罰金。但參與情節輕微
者，得減輕或免除其刑。
具公務員或經選舉產生之公職人員之身分，犯前項之罪者，加重
其刑至二分之一。
犯第一項之罪者，應於刑之執行前，令入勞動場所，強制工作，
其期間為3年。
前項之強制工作，準用刑法第90條第2項但書、第3項及第98條第
2項、第3項規定。
以言語、舉動、文字或其他方法，明示或暗示其為犯罪組織之成
員，或與犯罪組織或其成員有關聯，而要求他人為下列行為之一
者，處3年以下有期徒刑，得併科新臺幣3百萬元以下罰金：
一、出售財產、商業組織之出資或股份或放棄經營權。
二、配合辦理都市更新重建之處理程序。
三、購買商品或支付勞務報酬。
四、履行債務或接受債務協商之內容。
前項犯罪組織，不以現存者為必要。
以第5項之行為，使人行無義務之事或妨害其行使權利者，亦同
。
第5項、第7項之未遂犯罰之。

洗錢防制法第2條
本法所稱洗錢，指下列行為：
一、意圖掩飾或隱匿特定犯罪所得來源，或使他人逃避刑事追訴
    ，而移轉或變更特定犯罪所得。
二、掩飾或隱匿特定犯罪所得之本質、來源、去向、所在、所有
    權、處分權或其他權益者。
三、收受、持有或使用他人之特定犯罪所得。

洗錢防制法第14條第1項
有第2條各款所列洗錢行為者，處7年以下有期徒刑，併科新臺幣
5百萬元以下罰金。
前項之未遂犯罰之。
前二項情形，不得科以超過其特定犯罪所定最重本刑之刑。

中華民國刑法第339條之2
意圖為自己或第三人不法之所有，以不正方法由自動付款設備取
得他人之物者，處3年以下有期徒刑、拘役或30萬元以下罰金。
以前項方法得財產上不法之利益或使第三人得之者，亦同。
前二項之未遂犯罰之。

中華民國刑法第339條之4
犯第339條詐欺罪而有下列情形之一者，處1年以上7年以下有期
徒刑，得併科1百萬元以下罰金：
一、冒用政府機關或公務員名義犯之。
二、三人以上共同犯之。
三、以廣播電視、電子通訊、網際網路或其他媒體等傳播工具，
    對公眾散布而犯之。
前項之未遂犯罰之。


附件一：
臺灣士林地方檢察署檢察官起訴書
                                     111年度偵字第4578號
　　被　　　告　陳金瑞　男　65歲（民國00年0月00日生）
　　　　　　　　　　　　住新北市汐止區新台五路2段238之1
　　　　　　　　　　　　　號11樓
　　　　　　　　　　　　國民身分證統一編號：Z000000000號
上列被告因詐欺等案件，已經偵查終結，認應提起公訴，茲將犯
罪事實及證據並所犯法條分敘如下：
　　　　犯罪事實
一、陳金瑞於民國110年12月間某日起，加入真實姓名年籍不詳之人
    所組成之3人以上詐騙集團，擔任提款車手工作。陳金瑞與
    該詐騙集團成員共同意圖為自己不法之所有，基於3人以上共
    同為詐欺取財及洗錢之犯意，先由集團內真實姓名年籍不詳之
    成員，於附表所示時間，以附表所示方式，詐騙附表所示之
    人，附表所示之人因而陷於錯誤匯出附表所示款項至附表所
    示帳戶，陳金瑞即依指示於附表所示時間、地點，持詐騙集
    團成員提供之提款卡提領附表所示款項後交予詐騙集團成員
    。嗣附表所示之人察覺受騙報警處理，經警循線調閱監視器
    錄影畫面後，查悉上情。
二、案經古憶美訴由臺北市政府警察局大同分局報告偵辦。
　　　　　　證據並所犯法條
一、證據清單及待證事實
編號 證據名稱 待證事實 1 被告陳金瑞於警詢、偵查中供述 坦承於上開時、地，提領款項等情。 2 告訴人古憶美於警詢中之陳述 佐證左列告訴人遭詐騙集團詐騙之事實。 3 合作金庫商業銀行帳號0000000000000號帳戶交易明細表、自動櫃員機監視器影像、警製提領款項一覽表 佐證告訴人遭詐騙集團詐騙匯入附表所示帳戶，被告於附表所示時間、地點提領詐騙款項之事實。 
二、核被告所為，係犯刑法第339條之4第1項第2款之3人以上共
    同犯詐欺取財、違反洗錢防制法第14條第1項等罪嫌。又被
    告與詐騙集團其他成員間，有犯意聯絡與行為分擔，請論以共
    同正犯。被告係以一行為同時觸犯以3人以上共同犯詐欺取財
    及違反洗錢防制法等罪，請依刑法第55條之規定，從一重論
    以3人以上共同犯詐欺取財罪。被告所移轉、隱匿之詐欺所
    得款項15萬元，請依洗錢防制法第18條第1項沒收之。
三、依刑事訴訟法第251條第1項提起公訴。
　　此　致
臺灣士林地方法院
中　　華　　民　　國　 111　 年     3 　　月 　  7    日
                             檢察官 陳韻中
本件正本證明與原本無異　　　　　
中　　華　　民　　國　 111　 年     3　　 月　   8    日
　　　　　                   書記官 林秀玉　
附錄本案所犯法條全文：
中華民國刑法第339條之4
犯第 339 條詐欺罪而有下列情形之一者，處 1 年以上 7 年以
下有期徒刑，得併科 1 百萬元以下罰金：
一、冒用政府機關或公務員名義犯之。
二、三人以上共同犯之。
三、以廣播電視、電子通訊、網際網路或其他媒體等傳播工具，
    對公眾散布而犯之。
前項之未遂犯罰之。
洗錢防制法第14條
有第二條各款所列洗錢行為者，處 7 年以下有期徒刑，併科新
臺幣 5 百萬元以下罰金。
前項之未遂犯罰之。
前二項情形，不得科以超過其特定犯罪所定最重本刑之刑。
附表：
編號 告訴人  詐騙集團詐騙時間及方式、被害人遭詐騙金額（新臺幣） 匯入帳戶 被告提領詐騙款項時間及地點 1 告訴人 古憶美 詐騙集團成員自110年12月18日13時25分撥打電話予告訴人，佯稱為告訴人姪女，亟需用錢除云云，致告訴人陷於錯誤，於110年12月20日12時58分匯入15萬元至右列銀行帳戶。 合作金庫商業銀行帳號0000000000000號帳戶 被告於110年12月20日13時35分至40分，在臺北市○○區○○路0段00號之自動櫃員機持左列銀行帳戶提款卡提領15萬元。  
附件二：
臺灣臺北地方檢察署檢察官併辦意旨書
                                     111年度偵字第5953號
被　　　告　陳金瑞　男　65歲（民國00年0月00日生）
　　　　　　　　　　住新北市○○區○○○路0段000○0號11
                      樓
　　　　　　　　　  國民身分證統一編號：Z000000000號
上列被告因詐欺等案件，因與臺灣士林地方檢察署檢察官起訴之
案件有事實上一罪關係，應與貴院（111年審金訴字242號）審理
之案件（起訴案號：111年度偵字第4578號）併案審理，茲將犯罪
事實、證據、所犯法條及併案理由分述如下：
一、犯罪事實：陳金瑞於民國110年12月中旬起，加入真實姓名年
    籍不詳，LINE通訊軟體(下稱LINE軟體）暱稱「張瑋」及其他
    真實姓名年籍不詳成員組成之詐欺集團（下稱「張瑋」詐欺集
    團）擔任車手，共同意圖為自己不法之所有，基於3人以上共
    同詐欺取財及隱匿詐欺取財犯罪所得去向之洗錢犯意聯絡，
    先由「張瑋」詐欺集團內真實姓名年籍不詳之成員，於110年1
    2月18日下午1時25分許撥打電話向古憶美佯稱係其姪女，亟
    需用錢云云，致古憶美陷於錯誤，於同年月21日下午1時18
    分許，匯款新臺幣（下同）16萬元至「張瑋」詐欺集團所持
    有之合作金庫商業銀行（下稱合作金庫銀行）帳號000-0000
    000000000人頭帳戶內，再由陳金瑞依「張瑋」指示收取合
    作金庫銀行之提款卡及密碼，持之於如附表所示之提款日期
    、時間，至如附表所示之提款地點，將如附表所示之提款金
    額領出後，抽取取款金額2%約3000元之報酬以謀利。案經古
    憶美訴由臺北市政府警察局大安分局報告偵辦。
二、證據：
  ㈠被告陳金瑞於及偵查中警詢中之供述。
  ㈡告訴人古憶美於警詢中之指訴。
  ㈢合作金庫銀行帳號000-0000000000000帳戶至110年12月20日
    起至110年12月23日止之交易明細。
  ㈣告訴人提出之合作金庫銀行110年12月21日存款憑條
  ㈤合作金庫銀行櫃員機攝得被告提領款項之監視器翻拍照片。
三、所犯法條：核被告所為，係犯組織犯罪防制條例第3條第1項
    後段參與犯罪組織、刑法第339條之4第1項第2款共同加重詐
    欺取財及洗錢防制法第14條等罪嫌。被告就本案犯行與「張
    瑋」所屬詐欺集團成員間有犯意聯絡及行為分擔，請依刑法
    第28條之規定論以共同正犯。被告以一行為同時觸犯3人以
    上共同為之加重詐欺取財罪、違反洗錢防制法及參與犯罪組
    織等罪，請依刑法第55條之規定，從一重論以3人以上共同為
    之加重詐欺取財罪。又被告之犯罪所得，如未能償還如附表
    所示之被害人，請依刑法第38條之1第1項前段宣告沒收，於
    全部或一部不能沒收或不宜執行沒收時，追徵其價額。
四、併案理由：被告前所犯詐欺等案件，業經臺灣士林地方檢察
    署檢察官以111年度偵字第4578號等案件提起公訴，現由貴
    院以111年審金訴字242號（能股）審理中等情，有前案起訴
    書及全國刑案資料查註紀錄表等在卷可佐。本案被告所涉上
    開詐欺犯行，與上揭案件起訴之事實相同，核屬事實上同一
    案件，爰請予併案審理。
　　此　致
臺灣士林地方法院
中　　華　　民　　國　 111　　年　　3 　　月　　18　　日

　　　　　　　　　　　　　檢  察  官  王 銘 裕

所犯法條：
組織犯罪防制條例第3條
發起、主持、操縱或指揮犯罪組織者，處 3 年以上 10 年以下
有期徒刑，得併科新臺幣 1 億元以下罰金；參與者，處 6 月以
上 5 年以下有期徒刑，得併科新臺幣 1 千萬元以下罰金。但參
與情節輕微者，得減輕或免除其刑。
具公務員或經選舉產生之公職人員之身分，犯前項之罪者，加重
其刑至二分之一。
犯第 1 項之罪者，應於刑之執行前，令入勞動場所，強制工作
，其期間為 3 年。
前項之強制工作，準用刑法第 90 條第 2 項但書、第 3 項及第
98 條第 2 項、第 3 項規定。
以言語、舉動、文字或其他方法，明示或暗示其為犯罪組織之成
員，或與犯罪組織或其成員有關聯，而要求他人為下列行為之一
者，處 3 年以下有期徒刑，得併科新臺幣 3 百萬元以下罰金：
一、出售財產、商業組織之出資或股份或放棄經營權。
二、配合辦理都市更新重建之處理程序。
三、購買商品或支付勞務報酬。
四、履行債務或接受債務協商之內容。
前項犯罪組織，不以現存者為必要。
以第 5 項之行為，使人行無義務之事或妨害其行使權利者，亦
同。
第 5 項、第 7 項之未遂犯罰之。

中華民國刑法第339條之4
犯第 339 條詐欺罪而有下列情形之一者，處 1 年以上 7 年以
下有期徒刑，得併科 1 百萬元以下罰金：
一、冒用政府機關或公務員名義犯之。
二、三人以上共同犯之。
三、以廣播電視、電子通訊、網際網路或其他媒體等傳播工具，
    對公眾散布而犯之。
前項之未遂犯罰之。

洗錢防制法第14條
有第二條各款所列洗錢行為者，處 7 年以下有期徒刑，併科新
臺幣 5 百萬元以下罰金。
前項之未遂犯罰之。
前二項情形，不得科以超過其特定犯罪所定最重本刑之刑。

附表：
編號 提款日期 提款時間 提款金額 提款地址 提款地點 交易銀行 櫃員代號 1 0000000 135455 30,000元  臺北市○○區○○○路0段00號 合作金庫銀行新生分行 合作金庫 T0947M02 2 0000000 135604 30,000元     3 0000000 135708 30,000元     4 0000000 135814 30,000元     5 0000000 135920 30,000元